# 一般什么业务需要平行登记

提问人：wufaxian 时间：2022-07-15 16:34:49
既要登记总分类账，又要登记明细账。且要同时登记的属于平行登记。可否举个实务中的例子。什么业务需要平行登记？

回答人：chenyiwei
绝大多数科目都会设置明细账。也就是都会存在平行登记情况。以前的制度下规定“累计折旧”科目只进行总分类核算而不进行明细分类核算，但这是以已有完整的固定资产卡片为前提的。

提问人：wufaxian 时间：2022-07-22 15:54:08
谢谢陈老师回复。这看起来像重复工作啊。为什么要做这种重复工作呢？

回答人：chenyiwei
以前手工账时期平行登记可以起到互相交叉核对的作用。现在电子化后，详细程度不同的账册仍可提供不同详略程度的信息以满足不同需要。另外现在SAP等系统的会计模块中科目不分级，已没有传统意义上的明细账了。